# Adrián López Soler

Todo es interesante si se cuenta bien.











https://adrianlopezsoler.github.io/



# **SOBRE MÍ**

Durante mi vida laboral he tenido la oportunidad de trabaiar en el sector Fintech, realizando tareas de comunicación corporativa y desarrollo de producto en una de las principales empresas españolas del sector, en plena etapa de internacionalización (Pecunpay). Durante dos años, también he tenido la suerte de poder emprender, con todos los aprendizajes y experiencias que ello conlleva, cofundando una agencia de comunicación (Fleming), en la que hemos participado en varias coproducciones internacionales. En esta última etapa, he podido trabajar en dos de los medios de comunicación más importantes de España (Cadena SER, Onda Cero).

En lo personal, mi primer libro fue un atlas; soy de naturaleza curiosa y me encanta aprender cosas nuevas. Tengo muchísimos hobbies y siempre digo que todo es interesante si se cuenta bien. Puedes ver alguna cosa más sobre mí en la web de la esquina superior derecha o haciendo clicaquí.



Nivel de Inglés MCER - TOEIC





DaVinci Resolve



Premiere Pro, Illustrator, Photoshop







MOS Excel

## **EXPERIENCIA**

oct 2023 - actualidad

#### **REDACTOR**

#### **CADENA SER**

Redacción, producción y locución en el equipo de informativos del fin de semana (Hora 14, Hora 25 y Boletines Horarios). Creación de reportajes y de noticias de temáticas diversas, con especial enfoque en temas internacionales, económicos, culturales, medioambientales y sociales.

2021 - 2023

#### **COFUNDADOR Y DESARROLLO**

#### **FLEMING**

Gestión empresarial, contabilidad, grabación, edición y postproducción de piezas corporativas y publicitarias, producción de cortometrajes y desarrollo de formatos de ficción y no ficción.

jun 2023 - sept 2023

#### **REDACTOR**

#### ONDA CERO

Redacción, producción y locución en el programa Más de Uno de Carlos Alsina. Guión y documentación de entrevistas. Creación de las secciones "Cuéntame un himno", "La IA" y "Turismo diplomático", en la que pude entrevistar a las embajadoras de Alemania y Australia.

2020 - 2021

#### **COMUNICACIÓN Y MARKETING**

#### **PECUNPAY**

Clippings de prensa, análisis de la competencia, desarrollo de producto (p. ej. blog y newsletter), experiencia de usuario de la aplicación móvil, redacción de documentación de productos.

# **FORMACIÓN**

2024

#### CURSO DIPLOMACIA Y RR.II. PARA PERIODISTAS

Escuela Diplomática

2018 - 2019

#### **BECA ERASMUS+**

Fontys University of Applied Sciences. Venlo, Países Bajos 2016 - 2023

#### DOBLE GRADO COMUNICACIÓN AUDIOVISUAL Y ADE

Universidad Rey Juan Carlos

2012 - 2013

#### 11th GRADE (1° BACHILLERATO)

Eastport-Southmanor Highschool. Manorville, Nueva York.

### OTROS PROYECTOS Y HABILIDADES

SERIE TV - CREADOR Y GUIONISTA LOS ESPECÍMENES DEL DR. KLAUS

Producida por AVI Films y seleccionada en Ventana Sur, Argentina.

CORTO - GUIONISTA Y JEFE DE PROD.

#### **EN UN LUGAR DE MACONDO**

Coproducción España - Colombia premiado en Rodando por Jaén.